【裁判字號】    97,交聲,187
【裁判日期】    971231
【裁判案由】    違反道路交通管理處罰條例聲明異議
【裁判全文】
臺灣基隆地方法院交通事件裁定         97年度交聲字第187號
移送機關即
原處分機關  交通部公路總局臺北區監理所基隆監理站
異  議  人
即受處分人  甲○○
上列受處分人因違反道路交通管理處罰條例案件，對於交通部公
路總局臺北區監理所基隆監理站中華民國97年5 月28日所為之處
分（原處分案號：基監字第裁42-C00000000號），聲明異議，本
院裁定如下：
    主  文
異議駁回。
    理  由
一、原處分意旨略以：異議人即受處分人（下稱異議人）甲○○
    於民國97年4月8日15時22分許，駕駛車牌號碼8595─FE號自
    用小客車，在臺北縣汐止市○○路○段汐科站前，因「在禁
    止臨時停車處所停車（紅線停車）」之違規，經臺北縣政府
    警察局汐止分局員警掣單舉發，因而依道路交通管理處罰條
    例第56條第1項第1款之規定，裁處異議人罰鍰新臺幣（下同
    ）900元。
二、異議意旨略以：紅線之規劃應有其理由及正當性，異議人當
    日停放車輛之處所為一空地，非為出入口、消防栓、轉彎處
    、道路狹小及影響交通等，並無規劃紅線之任何理由及正當
    性，且此一小區域之左右兩側皆能停放車輛，為何唯獨異議
    人停放車輛之小區塊不能停放車輛；再者，紅線之畫法應以
    燒烙畫之，不應以油漆草率畫之，且應畫於靠近建築物面幾
    公分處，不應距建築物2、3公尺，況附近並無明顯之號誌警
    示此處不得停放車輛，此些錯誤在在影響異議人誤判此紅線
    為無效力之標線，且因週遭標線掉落不整齊也不明確，讓人
    誤認此為民間人士私自劃設之紅線，實讓異議人無所適從而
    誤判以致違規，爰為此提起異議云云。
三、按禁止臨時停車處所不得停車，道路交通安全規則第112 條
    第1項第1款定有明文。次按汽車駕駛人在禁止臨時停車處所
    停車者，處新臺幣600元以上1,200元以下罰鍰，道路交通管
    理處罰條例第56條第1項第1款亦有明定。又紅實線設於路側
    ，用以禁止臨時停車，道路交通標誌標線設置規則第149條
    第1項第1款第5目復有明定。再所謂路邊停車場，指以道路
    部分路面劃設，供公眾停放車輛之場所；地方主管機關為整
    頓交通及停車秩序，維護住宅區公共安全，得以標示禁止停
    車或劃設停車位等方式全面整理卷道，停車場法第2條第1項
    第3款、第15條分別定有明文。
四、經查：
  (一)本件異議人停放車輛之場所即臺北縣汐止市○○路○段汐科
    站前係屬道路用地，並非工業區，有臺北縣汐止地政事務所
    土地複丈成果圖在卷可按，自屬道路交通管理處罰條例所稱
    「道路」之範圍，而有該條例之適用，且該場所係在路面劃
    設供公眾停放車輛之場所，屬路邊停車場，地方主管機關為
    整頓交通及停車秩序，維護住宅區公共安全，自得以標示禁
    止停車，合先敘明。
  (二)異議人所有之上開車輛，確於97年4月8日15時22分許，停放
    在臺北縣汐止市○○路○段劃設有紅實線路段之事實，為異
    議人所不爭執，復有臺北縣政府警察局汐止分局北縣警交字
    第C00000000號舉發違反道路交通管理事件通知單1紙暨採證
    照片7幀附卷可稽，而劃設有紅實線之路段係屬禁止臨時停
    車之處所，業如前述，是異議人有於禁止臨時停車之處所停
    車之違規事實，首堪認定。
  (三)異議人雖以上開情詞置辯，惟觀卷附採證照片所示，該紅實
    線係劃設於兩停車格之間，且紅實線之寬度並無法容下1 部
    自小客車，異議人於該處停放上開車輛後，其車身已占用相
    鄰停車格之位置，致相鄰停車格停放車輛造成困難，確有阻
    礙車輛通行或停放之情事，是該紅實線顯係禁止在該處停車
    以免阻礙兩邊車輛之停放甚明，則主管機關為整頓交通及停
    車秩序，在上開處所繪製紅實線用以禁止臨時停車顯具合理
    性，亦無造成誤判之虞，異議人以該紅實線之規劃不具理由
    及正當性，且造成誤判云云，顯不足採。況道路劃設紅色禁
    止臨時停車標線，係作為管制交通及維護安全極為重要之交
    通標線，在未塗銷之前均具其效力及公信力，應予遵守。至
    該路段所劃設之禁止臨時停車標線，是否適當，而有加以廢
    止或變更情事，人民本應尋正當管道向行政機關反映或陳情
    ，尚不得自行主觀認定是項措施是否合理正確，決定遵循與
    否。查上開違規地點之紅實線，係臺北縣政府交通局於96年
    12月25日邀集道路主管機關（交通部公路總局第一區養護工
    程處景美工務段）辦理會勘決議劃設，並依照道路交通標誌
    標線設置規則第149條第1項第5款之規定所劃設，用以禁止
    臨時停車，有臺北縣政府交通局97年7月8日北交軌字第0970
    499012號、97年10月30日北交營字第0970759508號函各1份
    在卷可稽，是該禁止臨時停車之紅實線既係主管機關依法劃
    設，在未塗銷之前自不容否認其效力，縱該路段所繪設之紅
    實線有未妥之處，亦應依循行政程序提出救濟，或向道路主
    管機關陳述其意見，尚不得由異議人逕依其主觀之臆測即認
    該標誌之設置為違法而決定不予遵守，否則道路交通秩序將
    無以維持，人車生命安全將無以確保，從而，異議人以其主
    觀認該紅實線設置不當而不予遵守云云，自屬無據。
  (四)綜上所述，異議人確有於上開時、地在禁止臨時停車處所停
    車之違規行為，是原處分機關依道路交通管理處罰條例第56
    條第1項第1款及違反道路交通管理事件統一裁罰基準表之規
    定，裁處異議人罰鍰900 元，核無違誤。本件異議人之異議
    為無理由，應予駁回。
五、據上論斷，應依道路交通案件處理辦法第19條，裁定如主文
    。
中    華    民    國    97     年    12   月    31    日
                  交通法庭法  官  王美婷
以上正本證明與原本無異。
對於本件裁定如有不服，應於收受送達後5日內，向本院提出抗
告書狀，敘述抗告之理由，抗告於臺灣高等法院。
中    華    民    國    97     年    12   月    31    日
                          書記官  明祖斌


司法院資訊處製作；財團法人民間司法改革基金會備份。
